【裁判字號】    97,上易,102
【裁判日期】    971030
【裁判案由】    違反電子遊戲場業管理條例
【裁判全文】
臺灣高等法院花蓮分院刑事判決         97年度上易字第102號
上  訴  人
即  被  告  乙○○
上列上訴人即被告因違反電子遊戲場業管理條例案件，不服臺灣
臺東地方法院96年度易字第192號中華民國97年4月30日第一審判
決（起訴案號：臺灣臺東地方法院檢察署96年度偵字第789號）
，提起上訴，本院判決如下：
    主  文
上訴駁回。
    事實及理由
一、檢察官起訴上訴人即被告 (下稱被告)未經取得電子遊藝場
    營業許可，仍經營電子遊藝場，並且擺設賭博性電動玩具，
    被告否認犯行，辯稱不是負責人。原審判處有期徒刑7月，
    減為有期徒刑3月15日。被告再以同一理由提起上訴。本案
    經本院審理結果，認第一審以被告犯電子遊藝場管理條例第
    15條之罪以及刑法第266條第1項前段之賭博罪，判處有期徒
    刑，並諭知易科罰金折算之標準，認事用法並無不當，量刑
    亦稱妥當，應予維持，並引用第一審判決書記載之事實、證
    據及理由 (如附件)。另補充理由如下。
二、被告鄰居蔡承勳在原審證稱：搜索時有看到電動玩具，但當
    時螢幕沒開，也沒看到警員將機台的電插上（原審卷頁108
    以下）。顧客涂漢笙在原審證稱：確實有玩了2、30次之多
    ，都是益智性的（原審卷頁112）。顧客陳智毅在原審證稱
    ：確實有玩賭博性電動玩具，也有退幣，贏錢必須跟被告兌
    換，是擺在店面裡面，也問過被告是否可以玩，被告說可以
    玩，該店的老闆就是庭上的被告，玩電玩贏的錢，被告有說
    可以換他台把玩，但是沒有說不能換錢（原審卷頁119）。
    當時查獲的警員黃元斌證稱：搜索時，店內的機具都有插上
    電源，但是還沒有開機，測試後，有18台可以正常使用，在
    裡面的機台並沒有查扣到現金，只有在外面的機台查獲到50
    元，當時店內的機台並不是完全由查證的警員插電（原審卷
    頁61）。顯見被告所擺設的電子遊戲機確實有營業。
三、對於何人是負責人，王忠盟證稱大部分的時間都是被告在現
    場，被告母親以及妹妹很少在現場（原審卷頁68）。而被告
    的妹妹賴美玉有多重障礙，根本無法開庭（原審卷頁69）。
    被告母親賴陳柑在原審證稱：大部分時間都留在臺北，95年
    間只來過臺東2次（原審卷頁71）。顯見擺設電子遊戲機的
    商號，實際上是由被告經營，被告所辯稱只是受僱，自未可
    採信。
四、綜上，被告再持前詞，否認犯行，為無理由，應予駁回。
五、據上論斷，應依刑事訴訟法第373條、第368條判決如主文。
本案經檢察官甲○○到庭執行職務。
中    華    民    國    97    年    10    月    30    日
                  刑事庭審判長法  官  謝志揚
                              法  官  劉雪惠
                              法  官  賴淳良
以上正本證明與原本無異。
本件判決不得上訴。
                              書記官  邱廣譽
中    華    民    國    97    年    10    月    30    日
附錄  本案論罪科刑法條全文
電子遊戲場業管理條例第22條
違反第15條規定者，處行為人1年以下有期徒刑、拘役或科或併
科新臺幣50萬元以上250萬元以下罰金。


司法院資訊處製作；財團法人民間司法改革基金會備份。
